# PPP 项目公司会计处理

提问人：光华会计师 8306 时间：2019-01-13 15:53:21
A 公司与 B 公司（政府平台公司）共同成立一个项目公司，出资比例分别为51%、49%，B公司负责为项目公司融资，项目公司主要建设高速公路，暂定建设期 3 年，运营期 7 年，项目采用政府直接付费购买公共产品和运营服务的形式，B 公司直接购买项目公司组织实施的工程 ppp 项目在特许经营期内的可用性服务和运营维护绩效服务，B 公司需在合作期内支付购买服务费，付款期限 10 年，每年固定金额 3 个亿。
退出模式，协议生效后 10 年，B 公司费用付完后，A 公司将项目公司中股份无偿转给 B 公司，项目公司特许经营期满后，将项目公司的资产、相关权益等无偿转给 B 公司，请问项目公司每年收到 B 公司支付的费用后，如何会计处理。

回答人：chenyiwei
不清楚该 PPP 的业务模式？为何由政府方负责融资？项目的实际建设和运营维护由谁负责？B 公司本身是项目公司股东，为何直接由 B 公司向项目公司付费？项目公司的收益分配机制如何确定？